臺灣高等法院花蓮分院刑事判決
111年度上易字第55號
上  訴  人  
即  被  告  蔡輝春
上列上訴人因竊盜案件，不服臺灣臺東地方法院110年度易字第1
05號中華民國111年7月8日第一審判決（起訴案號：臺灣臺東地
方檢察署110年度偵緝字第92號、第93號、第94號、第95號、第9
6號、第98號），提起上訴，本院判決如下：
    主  文
上訴駁回。
    理  由
一、按不服地方法院之第一審判決而上訴者，須提出上訴書狀，
    並應敘述具體理由，為上訴必備之程式。倘其上訴書狀已敘
    述理由，但所敘述者非屬具體理由，仍屬不符上訴之法定程
    式，由第二審法院以其上訴不合法律上程式，判決駁回，不
    生定期命補正之問題。此觀刑事訴訟法第350條第1項、第36
    1條、第362條前段及第367條前段之規定自明。又所稱不服
    第一審判決之具體理由，係具體指摘第一審判決關於認定事
    實、適用法律及量刑等項，有違法或不當之情形而言。倘上
    訴人之上訴書狀或補提之上訴理由書，雖敘述上訴理由，惟
    未具體敘述第一審判決有何上述違法、不當情形，如泛言原
    判決認事錯誤、用法不當、量刑失衡，卻無實際之論述內容
    或僅泛詞陳述其主觀之期待，即與未敘述具體理由無異，所
    為上訴，仍不符合上訴之法定要件，應由第二審法院以上訴
    不合法律上程式，予以駁回（最高法院109年度台上字第355
    6號判決意旨參照）。至於理由是否具體，則屬第二審法院
    審查之範圍，不在命補正之列，亦即上訴書狀已記載理由，
    並有具體之敘述時，其上訴既屬合法，第二審法院固應就其
    理由之是否可取，為實體之審理及判斷；如認其上訴書狀雖
    記載理由，但並未具體敘述時，則無須再命補正，可逕認其
    上訴不合法，以判決駁回之（最高法院97年度台上字第4475
    號判決意旨參照）。
二、被告不服原判決提起上訴，理由略以：被告就所犯之罪均承
    認犯行，惟原判決事實欄一㈠、㈢部分係因警方告知在失竊物
    上採集到被告之指紋及DNA，致其在無任何證據下，承認案
    情。依現行法規，除被告自白外，尚須有補強證據之存在以
    為佐證，始得為判決，本件顯然欠缺明顯之證據，即為對被
    告不利之判決，過於草率，故提起上訴。
三、被告雖稱無證據佐證其為原判決事實欄一㈠、㈢（即附表編號
    1、3）之犯行，然原判決認定被告此部分犯行所憑之證據資
    料如下：
　㈠就原判決事實欄一㈠（即附表編號1）部分，被告固否認犯行
    ，然被告坦承案發時監視錄影畫面之人為其本人，且同日監
    視影像自失竊貨車駕駛座下車之人亦為其本人（原審卷一第
    463頁），被告當時之穿著與證人葉俞蘚目擊竊嫌之特徵相
    符(警卷一第8頁至第9頁）。而被告於109年10月18日上午6
    時45分許進入案發地後不久，被害人夏中華之貨車即遭竊，
    同日8時23分許該車停放在他處，被告又從該車之駕駛座下
    車，參以案發時監視錄影畫面及證人葉俞蘚證述，案發現場
    除被告以外無其他人在場，足認案發時在案發地竊取夏中華
    貨車之人即為被告。此外，有證人即告訴人夏中華於警詢時
    之證述（警卷一第5頁至第7頁）、自願受搜索同意書、臺東
    縣警察局臺東分局搜索扣押筆錄、扣押物品目錄表2份、贓
    物認領保管單、被告照片2張、刑案現場平面圖2張、監視器
    畫面截圖、刑案現場照片共22張、臺東縣警察局車輛尋獲電
    腦輸入單、車輛詳細資料報表及監視器錄影光碟（警卷一第
    11頁至第40頁，偵3608卷證物袋）等證，堪認被告犯刑法第
    321條第1項第3款之攜帶兇器竊盜罪。
　㈡就原判決事實欄一㈢（即附表編號3）部分，被告否認犯行，
    然觀案發時監視錄影畫面，可見被告走近被害人虎明順貨車
    之2分鐘內，虎明順之貨車即遭人竊取後駛離，復於該貨車
    方向盤上採集之DNA，檢出與被告DNA型別相符，足認被告確
    有接觸虎明順之貨車方向盤。再依監視器畫面，被告走近虎
    明順之貨車，至虎明順之貨車遭竊期間，無其他人靠近虎明
    順之貨車，且該車遭竊後再經尋獲時，方向盤上殘留有與被
    告型別相符之DNA，足認案發時在案發地竊取虎明順貨車之
    人即為被告。此外，有證人即告訴人虎明順於警詢時之證述
    (警卷二第12頁至第13頁)、臺東分局寶桑派出所員警職務報
    告、刑案現場測繪圖、臺東縣警察局車輛尋獲電腦輸入單、
    臺東縣警察局臺東分局寶桑派出所受理各類案件紀錄表、贓
    物認領保管單、臺東縣警察局臺東分局(寶桑派出所)初步偵
    查紀錄表、臺東縣警察局臺東分局刑案現場勘察報告(編號:
    0000000000)、勘察採證同意書、刑案現場勘察採證查核表
    、刑案現場勘察紀錄表、監視器畫面擷取照片、現場照片、
    公路監理電子閘門查詢資料、內政部警政署刑事警察局109
    年12月23日刑生字第1098028621號鑑定書、員警密錄器錄影
    及監視器錄影光碟(警卷二第15頁、第17頁、第19頁、第21
    頁、第23頁至第34頁、第41頁至第58頁、第64頁，偵191卷
    第9頁至第10頁、證物袋），堪認被告犯刑法第320條第1項
    之竊盜罪。
　㈢由上所述，原判決除被告供述於附表編號1、3所載時間進入
    、經過案發地點外，尚有證人葉俞蘚及虎明順等人之證述、
    監視器錄影截圖、鑑定書等可佐證被告上開犯行，非以被告
    上開供述為唯一證據。被告上訴指稱其係因誤會而坦承犯情
    ，且除其供述外，無其他補強證據可資佐證上開犯罪事實，
    顯然與卷證資料不合。
　㈣被告就其餘犯罪部分，均未據其敘明上訴理由。
四、原判決業已詳敘憑以認定事實之理由及證據，從形式上觀察
    ，並無認定事實錯誤或違背法令之情形，量刑亦甚妥適，核
    無違誤。被告上訴所指，無非是就其原承認之竊盜犯罪或供
    述，再次翻轉爭執、否認，並未提出足以影響原判決事實認
    定的具體理由，也沒有指摘或表明原判決有何足以影響判決
    本旨之不當或違法。所以，尚難認為被告有提出合於刑事訴
    訟法第361條第2項規定的具體理由，參照前開說明，應予駁
    回，且不經言詞辯論為之。
五、據上論斷，應依刑事訴訟法第367條前段、第372條，判決如
    主文。
中　　華　　民　　國　　111 　年　　10　　月　　3 　　日
                  刑事庭審判長法  官  林信旭
                              法  官  顏維助
                              法  官  劉雪惠
以上正本證明與原本無異。
本件不得上訴。
中　　華　　民　　國　　111 　年　　10　　月　　3 　　日
                              書記官  林鈺明
附錄本判決論罪科刑法條：
中華民國刑法第320條
意圖為自己或第三人不法之所有，而竊取他人之動產者，為竊盜
罪，處5年以下有期徒刑、拘役或50萬元以下罰金。
意圖為自己或第三人不法之利益，而竊佔他人之不動產者，依前
項之規定處斷。
前二項之未遂犯罰之。

中華民國刑法第321條
犯前條第1項、第2項之罪而有下列情形之一者，處6月以上5年以
下有期徒刑，得併科50萬元以下罰金：
一、侵入住宅或有人居住之建築物、船艦或隱匿其內而犯之。
二、毀越門窗、牆垣或其他安全設備而犯之。
三、攜帶兇器而犯之。
四、結夥三人以上而犯之。
五、乘火災、水災或其他災害之際而犯之。
六、在車站、港埠、航空站或其他供水、陸、空公眾運輸之舟、
    車、航空機內而犯之。
前項之未遂犯罰之。


原判決(臺灣臺東地方法院110年度易字第105號)附表 
編號 被害人/告訴人 時間 地點 行為方式 犯罪所得 主文 備  註 1 夏中華 109年10月18日6時45分許 臺東縣○○市○○○路000號 攜帶客觀上可作為兇器之折疊刀1把、螺絲起子3把，以不詳方式發動車輛後竊取之 夏中華所有車牌號碼00-0000號自用小貨車（已發還） 蔡輝春犯攜帶兇器加重竊盜罪，處有期徒刑捌月。扣案之折疊刀壹把，及螺絲起子參把，均沒收。  2 莊珮琪 109年10月31日6時許 臺東市正氣北路與仁義北路路口之涼亭內 持其自備之機車鑰匙發動車輛後竊取之 莊珮琪所有車牌號碼000-000號普通重型機車（已發還） 蔡輝春犯竊盜罪，處有期徒刑肆月，如易科罰金，以新臺幣壹仟元折算壹日。  3 虎明順 109年10月31日7時3分許 臺東市○○路0段000○0號前停車格 持其自備之機車鑰匙發動車輛後竊取之 虎明順所有之車牌號碼0000-00號自用小貨車（已發還） 蔡輝春犯竊盜罪，處有期徒刑柒月。  4 傅宗傑 109年11月15日22時34分許 臺東市○○路000號 擅自騎乘該腳踏車離去 傅宗傑所有之腳踏車 蔡輝春犯竊盜罪，處有期徒刑參月，如易科罰金，以新臺幣壹仟元折算壹日。未扣案之腳踏車壹台沒收，於全部或一部不能沒收或不宜執行沒收時，追徵其價額。 未發還 5 鄭進三 109年12月2日14時許 臺東縣立體育場之停車場(起訴書記載「臺東市○○路000號綠屋小吃店後方停車格」應予更正） 持其自備之機車鑰匙發動車輛後竊取之 鄭進三所有之車牌號碼000-000號普通重型機車（已發還） 蔡輝春犯竊盜罪，處有期徒刑肆月，如易科罰金，以新臺幣壹仟元折算壹日。  6 施政良 109年12月2日12時許 臺東市○○路000號 擅自騎乘該腳踏車離去 施政良所有之腳踏車（已發還） 蔡輝春犯竊盜罪，處有期徒刑參月，如易科罰金，以新臺幣壹仟元折算壹日。  7 殷維澤 109年12月8日18時47分許 臺東縣○○市○○路000號之麥當勞旁 擅自騎乘該腳踏車離去 殷維澤所有之腳踏車 蔡輝春犯竊盜罪，處有期徒刑肆月，如易科罰金，以新臺幣壹仟元折算壹日。未扣案之腳踏車壹台沒收，於全部或一部不能沒收或不宜執行沒收時，追徵其價額。 未發還